【裁判字號】    94,再微,5
【裁判日期】    950302
【裁判案由】    再審之訴
【裁判全文】
臺灣臺北地方法院民事判決               94年度再微字第5號
再審原告    甲○○
再審被告    大華儷園管理委員會
法定代理人  乙○○
上列當事人間請求給付管理費事件，再審原告對於本院臺北簡易
庭於中華民國93年9月13日所為之93年度北小字第2175號判決及
本院於94年1月13日所為之94年度小上字第176號確定判決提起再
審之訴，本院判決如下：
    主  文
再審之訴駁回。
再審訴訟費用新臺幣壹仟伍佰元由再審原告負擔。
    理  由
一、再審意旨略以：「大華儷園管理委員會」因偽造文書案件於
    93年12月遭臺北市政府撤銷資格證明，犯罪人乙○○、蔡凌
    坡提起上訴遭最高法院駁回確定，據此提出新證據：(1)臺北
    市政府93年11月22日撤銷再審被告報備證明之函文及(2)最高
    法院94年1月6日94年台上字第91號判決，聲請再審，求為(一)
    本院93年度北小字第2175號判決、94年度小上字第176號確
    定判決廢棄。(二)再審被告之訴駁回。
二、按民事訴訟法第496條第13款規定得提起再審之訴之事由「
    當事人發現未經斟酌之證物或得使用該證物者。但以如經斟
    酌可受較有利益之裁判者為限。」所謂發現，係指在前訴訟
    程序事實審之言詞辯論終結前不知，其後始知之者而言（最
    高法院29年上字第1005號判例）。查再審原告於本院審理時
    自認其於臺北市政府93年11月22日撤銷再審被告報備證明之
    函文後一個月內即知道該撤銷函文，是再審被告最遲於93年
    12月22日前即已知悉上開撤銷函文；而本院94年度小上字第
    176號確定判決係於94年1月13日作成，是再審原告於前訴訟
    事實審之言詞辯論終結前即已知悉上開撤銷函文之證據存在
    ，難謂再審原告所提出之上開撤銷函文與前揭再審事由規定
    之「發現」未經斟酌之證物相符，是再審意旨以發現上開撤
    銷函文為新證據云云，與再審規定之事由不符，難以憑採。
    又最高法院94年1月6日94年台上字第91號判決，係將乙○○
    、蔡凌坡偽造文書案件之上訴駁回，維持臺灣高等法院93年
    度上訴字第1936號判處其二人有罪之判決。又判決為法院斟
    酌全辯論意旨及調查證據之結果，依自由心證判斷事實真偽
    所為之論斷；而證據，就當事人而言，係指足供證明其陳述
    為真實之資料，故判決為法院根據證據等資料所作成，判決
    本身並非證據，更非新證據，是再審原告主張上開最高法院
    判決為新證據云云，亦非可採。
三、又再審原告既於前訴訟事實審之言詞辯論終結前即已知悉上
    開撤銷函文之證據存在，其未於言詞辯論終結前提出並聲明
    該項證據，其於本院94年度小上字第176號前開確定判決後
    94年1月31日始提出陳情書並附上開二項證據，經本院調閱
    卷宗核閱屬實並有收狀戳在卷可查，亦與民事訴訟法第497
    條規定之再審事由不符。此外，再審原告亦未表明原確定判
    決有何其他符合民事訴訟法第496條或第498條規定之再審事
    由，是本件再審之訴顯無理由，不應准許，應予駁回，併此
    序明。
四、綜上論結，本件再審之訴顯無理由，應予駁回。本件訴訟費
    用1,500元應由敗訴之一造即再審原告負擔，亦併予確定之
    。
五、依民事訴訟法第436條之32第4項準用第504條、第436條之19
、第78條，裁定如主文。
中    華    民    國    95    年    3     月    2     日
                      民事第六庭審判長法  官  吳光釗
                                      法  官  曾部倫
                                      法  官  楊晉佳
以上正本係照原本作成。
本件不得上訴。
中    華    民    國    95    年    3     月    2     日
                                      書記官  朱俶伶


司法院資訊處製作；財團法人民間司法改革基金會備份。
